臺灣高雄地方法院刑事判決　　　　　　99年度審訴字第4438號
公　訴　人　臺灣高雄地方法院檢察署檢察官
被　　　告　林勝龍
上列被告因違反毒品危害防制條例案件，經檢察官提起公訴（99
年度毒偵字第6209、6248號），嗣因被告就被訴事實為有罪陳述
，經本院告知簡式審判程序意旨並聽取公訴人及被告之意見後，
本院合議庭裁定由受命法官獨任依簡式審判程序審理，判決如下
：
    主  文
林勝龍施用第一級毒品，累犯，處有期徒刑捌月；又施用第一級
毒品，累犯，處有期徒刑捌月。應執行有期徒刑壹年參月。
    事  實
一、林勝龍前於民國97年間因施用毒品案件，經本院以97年度審
    毒聲字第1276號裁定送觀察、勒戒後，因認無繼續施用毒品
    之傾向，於98年2 月17日執行完畢出所，並由臺灣高雄地方
    法院檢察署檢察官以97年度毒偵字第7535號為不起訴處分確
    定。又因竊盜案件，經本院以97年易字第975 號各判處有期
    徒刑7 月、拘役20日確定，於98年5 月15日縮刑期滿執行完
    畢。詎其猶不知悔改，於前開觀察、勒戒執行完畢5 年內，
    復分別基於施用第一級毒品之犯意，而為下列行為：
  (一)於99年8 月19日至8 月20日間某時許，在其位於高雄縣茄萣
    鄉（現改制為高雄市茄萣區，下同）茄萣路二段93巷5 號住
    處內，以將第一級毒品海洛因置於針筒內注射之方式，施用
    海洛因1 次。嗣其因涉嫌毒品案件，於同年8 月23日上午10
    時10分許，為警持臺灣臺南地方法院檢察署檢察官簽發之傳
    票帶同至警局接受調查，經其同意採尿送驗後，結果呈嗎啡
    、可待因陽性反應，始悉上情。
  (二)於99年9 月11日至9 月12日間某時許，在上開住處內，以將
    海洛因置於針筒內注射之方式，施用海洛因1 次。嗣於同年
    9 月14日晚間6 時20分許，在高雄縣茄萣鄉○○路○段與合
    和路路口海堤旁，因形跡可疑為警盤查，發現其為治安顧慮
    人口及毒品調驗未到案之受驗人口，經其同意採尿送驗後，
    結果呈嗎啡、可待因陽性反應，始悉上情。
二、案經臺南市警察局（現改制為臺南市政府警察局，下同）、
    高雄縣政府警察局湖內分局（現改制為高雄市政府警察局湖
    內分局，下同）移送臺灣高雄地方法院檢察署檢察官偵查起
    訴。
    理  由
一、本件被告林勝龍所犯均係死刑、無期徒刑、最輕本刑為3 年
    以上有期徒刑以外之罪，其於準備程序中就被訴事實為有罪
    之陳述，經法官告知簡式審判程序之旨，並聽取公訴人及被
    告之意見後，經本院合議庭裁定由受命法官獨任進行簡式審
    判程序，合先敘明。
二、上揭犯罪事實業據被告坦承不諱，且被告二次為警查獲後，
    經分別採其尿液送驗結果，均呈現嗎啡、可待因陽性反應，
    有臺南市警察局刑事警察大隊偵辦毒品案件委託鑑驗尿液與
    真實姓名對照表、長榮大學99年9 月6 日TRC 檢體編號0000
    000 號確認報告、高雄縣政府警察局湖內分局煙毒、麻藥案
    件嫌犯與真實姓名對照表、臺灣檢驗科技股份有限公司濫用
    藥物實驗室- 高雄99年9 月29日報告編號KH/2010/00000000
    號濫用藥物檢驗報告各1 份在卷可稽（見偵一卷第21至22頁
    、偵二卷第8 至9 頁），足見被告之任意性自白均與事實相
    符，得為認定被告犯罪之依據。是以，被告上開施用第一級
    毒品之犯行，均堪以認定。另被告前因施用毒品案件，有事
    實欄所載受觀察、勒戒執行完畢之事實，有臺灣高等法院被
    告前案紀錄表1 份在卷可憑，其於觀察、勒戒執行完畢釋放
    後，5 年內再犯此二件施用第一級毒品之犯行，依法自應予
    以追訴處罰。
三、按海洛因係毒品危害防制條例第2 條第2 項第1 款所稱之第
    一級毒品，依法不得持有、施用。其為施用而持有第一級毒
    品海洛因之低度行為，應為其施用之高度行為所吸收，均不
    另論罪。是核被告所為，均係犯毒品危害防制條例第10條第
    1 項之施用第一級毒品罪。被告先後二次施用毒品之行為，
    犯意各別，行為互殊，應予分論併罰。又被告有如事實欄所
    載，受有期徒刑執行完畢之事實，有上開臺灣高等法院被告
    前案紀錄表在卷可參，其受徒刑之執行完畢，5 年內故意再
    犯此二件有期徒刑以上之罪，均為累犯，應各依刑法第47條
    第1 項規定，加重其刑。爰審酌被告前有施用毒品前科，素
    行不佳，有上開臺灣高等法院被告前案紀錄表可參，其經觀
    察、勒戒之執行後，仍未能徹底戒絕毒品，再犯本件施用第
    一級毒品罪，顯見其無戒毒悔改之意，且其施用毒品造成家
    庭負擔，對國家、社會治安具有潛在之危險及影響，行為實
    有不該，惟念及被告於本院審理時終能坦承犯行，犯後態度
    尚可，且其此二次施用毒品，戕害一己之身體健康，尚無證
    據證明其於該二次施用毒品後犯案害及他人，並考量其犯罪
    動機、目的、所生危害，及其自稱國中畢業、現從事油漆工
    作，月薪新臺幣3 萬多元，尚有70多歲之母親及姪子須扶養
    、家庭經濟狀況貧寒等一切情狀（見本院卷第24頁、偵一卷
    第5 頁調查筆錄受詢問人欄），分別量處如主文所示之刑，
    並定其應執行之刑，以示懲儆。
據上論斷，應依刑事訴訟法第299 條第1 項前段、第273 條之1
第1 項，毒品危害防制條例第10條第1 項，刑法第11條前段、第
47條第1 項、第51條第5 款，判決如主文。
本案經檢察官王兆琳到庭執行職務。
中    華    民    國    100   年    1     月    31    日
                      刑事第十庭      法  官  周佳佩
以上正本證明與原本無異。
如不服本判決應於收受判決後10日內向本院提出上訴書狀，並應
敘述具體理由。其未敘述上訴理由者，應於上訴期間屆滿後20日
內向本院補提理由書(均須按他造當事人之人數附繕本)「切勿逕
送上級法院」。
中    華    民    國    100   年    1     月    31    日
                                      書記官  李承悌
附錄本案論罪科刑法條：
毒品危害防制條例第10條第1 項
施用第一級毒品者，處6 月以上5 年以下有期徒刑。